【裁判字號】    88,易,581
【裁判日期】    890803
【裁判案由】    偽造貨幣
【裁判全文】
台灣苗栗地方法院刑事判決                          八十八年度易字第五八一號
    公  訴  人  臺灣苗栗地方法院檢察署檢察官
    被      告  乙○○
右列被告因偽造貨幣案件，經檢察官提起公訴 (八十八年度偵字第一九二六號)，本
院判決如左：
    主  文
乙○○收受後方知為偽造之通用紙幣而仍行使，處罰金壹仟元，如易服勞役，以佰
元折算壹日。扣案之偽造新臺幣壹仟元通用紙幣玖張均沒收之。
    事  實
一、乙○○在苗栗縣銅鑼鄉○○路一七八號經營自助餐店，甲○○為其僱員，竟於不
    詳時間在上開店內收受之新臺幣（下同）一千元紙幣十張，明知該十張一千元紙
    幣係偽造之通用紙幣，仍於民國八十七年十二月十五日，在上開店內交付予甲○
    ○作為工資使用，甲○○（業經台灣台南地方法院八十八年度易字第九三二號判
    處罰金伍佰元在案）明知該十張一千元紙幣係偽造之通用紙幣，竟仍於同年月二
    十二日晚上十時三十分許，持其中一張偽造之一千元通用紙幣作為支付乘坐計乘
    車之車資，而後為警查獲，並扣得剩餘之偽造一千元紙幣九張，始知悉上情。
二、案經臺南縣警察局歸仁分局報請台灣台南地方法院檢察署呈請台灣高等法院檢察
    暑令請台灣苗栗地方法院檢察署檢察官偵查起訴。
    理  由
一、訊據被告乙○○矢口否認有收受偽鈔後交付甲○○做為工資，辯稱：不確定有收
    受偽鈔有交付偽鈔給甲○○之行為云云，然另案被告甲○○對於右揭時、地從被
    告乙○○處收受上開十張偽造之一千元紙幣，並以其中之一張支付車資等事實於
    台南地方法院八十八年易字第九三二號偽造貨幣案件中坦承在卷，又據證人即查
    獲本案之員警王顯章於偵訊中證稱：八十七年十二月二十二日抓到甲○○之後，
    伊打電話到被告乙○○位於銅鑼鄉之家裡，伊問乙○○為何交付偽鈔予甲○○，
    乙○○答以做生意，難免會收到一些偽鈔等語（見臺灣苗栗地方法院檢察署八十
    八年度偵字第一九二六號卷第十七頁正面），此外並有扣案之偽造一千元紙幣九
    張在卷可資佐證，被告雖辯稱不確定交付云云，然有上開證人之證詞，係事發不
    久所為之證詞，其可信度自較被告所辯為高，是被告所辯尚不足以採信。又查本
    案扣案之偽鈔印刷方式係數位印刷與真鈔平、凸、凹版印刷特徵不同，其安全線
    與浮水印均係使用印刷複製與真品係攙入金屬線及抄紙時製成浮水印亦明顯不同
    ，且印刷粗糙，應極易辨識係偽鈔等情，此有法務部調查局八十八年七月二十九
    日（八八）陸（二）鑑定通知書一紙附卷可資佐證，是被告縱收受時不知，於收
    受後應無不知之理。是被告上開所辯，顯屬卸責之詞，委無足採。本件事證明確
    ，被告之犯行堪以認定。
二、核被告乙○○所為，係犯刑法第一百九十六條第二項之罪。爰審酌被告前因違反
    麻醉藥品管理條例，經桃園地方法院判處有期徒刑四月，台灣高等法院駁回確定
    ，復因違反肅清煙毒條例，經台灣新竹地方法院判處有期徒刑二年，最後指揮書
    執畢日期八十七年十一月二十八日，有台灣苗栗地方法院被告全國前案紀錄表在
    卷可按，素行不良，且員工甲○○年輕識淺，所領為工作應得之薪資，明知偽鈔
    仍予交付，惡性較甲○○較高，及偽鈔之張數，犯罪後態度等一切情狀，量處如
    主文所示之刑，並諭知易服勞役之折算標準，以資懲儆。至扣案之偽造一千元紙
    幣九張，不問屬於犯人與否，爰依刑法第二百條宣告沒收之。
據上論斷，應依刑事訴訟法第二百九十九條第一項前段、刑法第一百九十六條第二項
、第四十二條第二項、第二百條，罰金罰鍰提高標準條例第一條前段、第二條，判決
如主文。
本案經檢察官黃智勇到庭執行職務。
中    華    民    國      八十九      年      八      月      三        日
                                      臺灣苗栗地方法院刑事庭
                                          法  官  張  珈  禎
右正本證明與原本無異。
如不服本判決，應於判決送達後十日內向本院提出上訴狀（應附繕本），上訴於臺灣
高等法院臺中分院。
                                          書記官  楊  慧  萍
中    華    民    國      八十九      年      八      月      三        日
刑法第一百九十六條第二項
收受後方知為偽造、變造之通用貨幣、紙幣、銀行券而仍行使，或意圖供行使之用而
交付於人者，處五百以下罰金。


司法院資訊處製作；財團法人民間司法改革基金會備份。
